# 工程分包处理

提问人：前川 2010 时间：2011-12-05 17:38:58
该公司承接安装业务。然后把业务外包出去。如果对方在完工80%时开来了全额的发票 该公司该怎么确认应付账款。按发票全额借：工程施工-分包费用 100 贷：应付账款 100 如果这样的话负债就挂多了 因为只完工80%，该怎么处理请老师指教。

回答人：chenyiwei
应付帐款的确认是看是否到了合同约定的付款时点。如果确实合同约定是在完工进度达到 80 ％时要付全款（当然实务中这种可能性不大），则应付帐款应挂 100 ，当然另有 20 可以挂预付帐款。即：借：工程施工 80 ，借：预付帐款 20 ，贷：应付帐款 100 。

提问人：前川 2010 时间：2011-12-06 09:04:37
回复 chenyiwei 的帖子
陈老师 合同约定是完工80%只是要求对方开全额的发票。没有约定付款的时点。企业也是对方开完发票后才付一部分款。也是这样处理吗。我觉得是按完工进度开票，但合同没法改了。

回答人：chenyiwei
如果收到票时尚未形成实际的付款义务，则我理解只需按完工进度确认已完成部分对应的应付款项即可，无需就未完成部分同时挂预付帐款和应付帐款。